【裁判字號】    89,訴,245
【裁判日期】    890324
【裁判案由】    毒品危害防制條例
【裁判全文】
臺灣桃園地方法院刑事判決                          八十九年度訴字第二四五號
    公  訴  人  臺灣桃園地方法院檢察署檢察官
    被      告  甲○○
右列被告因毒品危害防制條例案件，經檢察官提起公訴（八十九年度偵緝字第三二號
、毒偵緝字第一六號），本院判決如左：
        主  文
甲○○連續施用第一級毒品，處有期徒刑捌月。扣案之海洛因壹包（毛重零點肆公克
）、殘餘海洛因空袋貳個均沒收銷燬之；針筒參支、磨器壹組、分裝袋拾只、監視器
壹台均沒收。又連續施用第二級毒品，處有期徒刑陸月。安非他命壹包（毛重零點伍
公克）、殘餘安非他命空袋貳個均沒收銷燬之；安非他命吸食器壹組、分裝袋拾只、
監視器壹台均沒收。應執行有期徒刑壹年。扣案之海洛因壹包（毛重零點肆公克）、
安非他命壹包（毛重零點伍公克）、殘餘海洛因空袋貳個、殘餘安非他命空袋貳個均
沒收銷燬之；針筒參支、磨器壹組、安非他命吸食器壹組、分裝袋拾只、監視器壹台
均沒收。
        事  實
一、甲○○曾於民國八十七年因施用毒品案件，經本院裁定送觀察、勒戒後，認無繼
    續施用毒品之傾向，由桃園地方法院檢察署檢察官於八十八年一月十四日以八十
    八年度偵字第四二三號為不起訴處分確定。竟不知悔改，基於概括犯意，於八十
    八年五月中旬某日起，至八十八年十一月十四日止，在桃園縣八德市○○路○段
    七九七巷一六之二號住處及朋友處，連續施用第一級毒品海洛因及第二級毒品安
    非他命多次。其於八十八年七月二十三日二十二時三十分許，在桃園縣八德市○
    ○街一三三巷二十三號前為警查獲，並扣得安非他命一包（毛重０．五公克）；
    復於八十八年十一月十日二十三時二十五分許，在桃園縣八德市○○街土地公廟
    旁為警查獲，並扣得海洛因一包（毛重０．四公克）；再於八十八年十一月十六
    日二十二時，在桃園縣八德市○○街四十三號前為警查獲，並扣得殘餘海洛因空
    袋二個、殘餘安非他命空袋二個、注射針筒三支、安非他命吸食器一組、磨器一
    組、分裝袋十只、監視器一台。經台灣桃園地方法院檢察署檢察官聲請本院以八
    十八年度毒聲字第五九二六號裁定送觀察、勒戒後，認有繼續施用毒品傾向。
二、案經桃園縣警察局桃園分局及八德分局報請台灣桃園地方法院檢察署檢察官偵查
    起訴。
        理  由
一、右開事實業據被告甲○○坦承不諱，且被告於八十八年七月二十三日、八十八年
    十一月十六日為警查獲時所採集之尿液，經送驗結果，確呈嗎啡及安非他命陽性
    反應，亦有台灣檢驗科技股份有限公司濫用藥物尿液檢驗報告及桃園縣衛生局不
    法藥物尿液檢定書各一份在卷可稽，足徵被告自白與事實相符。又被告於八十七
    年間因施用毒品案件，經本院裁定送觀察、勒戒後，認無繼續施用毒品之傾向，
    由桃園地方法院檢察署檢察官於八十八年一月十四日以八十八年度偵字第四二三
    號為不起訴處分確定，此有該署不起訴處分書一紙在卷可稽，其於五年內再因本
    次施用第一級毒品海洛因及第二級毒品安非他命案件，經本院以八十八年度毒聲
    字第五九二六號裁定送觀察、勒戒後，認有繼續施用毒品傾向，復有卷附上開刑
    事裁定及台灣桃園看守所附設勒戒所八十九年一月十七日桃所澄衛勒字第一四八
    號函可參，本件事證明確，被告犯行堪以認定。
二、按海洛因為毒品危害防制條例第二條第二項第一款所規範之第一級毒品，安非他
    命為同條例第二條第二項第二款規範之第二級毒品，被告施用海洛因、安非他命
    ，係犯同條例第十條第一項之施用第一級毒品罪及第二項之施用第二級毒品罪，
    其施用第一、二級毒品前持有第一、二級毒品之低度行為，為施用之高度行為所
    吸收，不另論罪。又被告前後多次施用第一級及第二級毒品，時間緊接，犯意概
    括，為連續犯，均應以一罪論並依法加重其刑。所犯施用第一級毒品及施用第二
    級毒品二罪間，犯意各別，罪名不同，應分論併罰。爰審酌被告之素行、犯罪之
    動機、目的、手段、所生危害及犯罪後態度等一切情狀，分別量處如主文所示之
    刑，並定其應執行之刑。
三、扣案之海洛因一包（毛重０．四公克）、安非他命一包（毛重０．五公克）、殘
    餘海洛因空袋二個、殘餘安非他命空袋二個，應依毒品危害防制條例第十八條第
    一項前段宣告沒收銷燬之。注射針筒三支、安非他命吸食器一組、磨器一組、分
    裝袋十只、監視器一台，為供犯罪所用之物且為被告所有，業據其供承在卷，應
    依刑法第三十八條第一項第二款宣告沒收。
四、被告於八十八年五月中旬某日起，至八十八年七月二十日止，在其住處及朋友處
    施用海洛因及安非他命部分，雖未據起訴，然本院認與起訴部分有連續之關係，
    屬裁判上之一罪，故本院自得併予審理，併此敘明。
據上論斷，應依刑事訴訟法第二百九十九條第一項前段，毒品危害防制條例第十條第
一項、第二項、第十八條第一項前段，刑法第十一條前段、第五十六條、第五十一條
第五款、第三十八條第一項第二款，判決如主文。
本案經檢察官許炳文到庭執行職務。
中      華      民      國    八十九    年      三      月    二十四    日
                              台灣桃園地方法院刑事第二庭
                                        法  官 曾  正  耀
右正本證明與原本無異。
如不服本判決，應於判決送達後十日內向本院提出上訴狀( 應附繕本 )，上訴於
臺灣高等法院。
                                        書記官 蘇     萱
中        華        民        國   八十九   年    三    月    二十七    日
論罪科刑法條：
施用第一級毒品者，處六月以上五年以下有期徒刑。
施用第二級毒品者，處三年以下有期徒刑。


司法院資訊處製作；財團法人民間司法改革基金會備份。
